cs: Vlastnosti stroje na bubliny: Automatický výstup bublin; Automatické vypnutí; Okénko hladiny roztoku na bubliny; Vestavěná rukojeť; Režim nepřetržitého provozu; Snadno čistitelné provedení; Přerušovaný režim; Svítící; Indikátor slabé baterie; Nekapající provedení; Dobíjecí vestavěná baterie; Dálkově ovládané; Zvuk/hudba; Provedení odolné proti rozlití; Možnost montáže na stativ/stojan; Nabíjení přes USB-C; Nastavení proměnné rychlosti; Odolné proti povětrnostním vlivům; Jiné
tr: Baloncuk makinesi özellikleri: Otomatik köpük çıkışı; Otomatik kapanma; Köpük solüsyon seviyesi penceresi; Dahili sap; Sürekli çalışma modu; Kolay temizlenebilir tasarım; Kesintili mod; Işıklı; Düşük pil göstergesi; Damlatmaz tasarım; Şarj edilebilir dahili pil; Uzaktan kumandalı; Sesli/müzikli; Dökülmeye dayanıklı tasarım; Tripod/sehpa monte edilebilir; USB-C şarjlı; Değişken hız ayarları; Hava koşullarına dayanıklı; Diğer
zh-TW: 泡泡機功能: 自動氣泡輸出; 自動關閉; 泡泡水液位窗; 內建把手; 連續運作模式; 易清潔設計; 間歇模式; 發光; 低電量指示燈; 防滴漏設計; 可充電內建電池; 遙控; 聲音/音樂; 防潑灑設計; 可安裝於三腳架/立架; USB-C 充電; 可變速度設定; 防風雨; 其他
ru: Функции генератора пузырей: Автоматический выпуск пузырей; Автоматическое отключение; Окно уровня раствора для пузырей; Встроенная ручка; Режим непрерывной работы; Легко очищаемая конструкция; Прерывистый режим; С подсветкой; Индикатор низкого заряда батареи; Конструкция без капель; Встроенный перезаряжаемый аккумулятор; С пультом ДУ; Звук/музыка; Защита от проливания; Возможность установки на штатив/стойку; Зарядка через USB-C; Регулировка скорости; Погодоустойчивый; Другое
sl-SI: Lastnosti naprave za mehurčke: Samodejni izpust mehurčkov; Samodejni izklop; Okence za raven tekočine za mehurčke; Vgrajen ročaj; Način neprekinjenega delovanja; Enostavno čiščenje; Način delovanja s prekinitvami; Svetlobni učinki; Indikator prazne baterije; Oblika brez kapljanja; Vgrajena polnilna baterija; Na daljinsko upravljanje; Zvok/glasba; Odporno na polivanje; Možnost namestitve na stojalo; Polnjenje prek USB-C; Prilagodljive nastavitve hitrosti; Odporno na vremenske vplive; Drugo
en: Bubble machine features: Automatic bubble output; Automatic shutoff; Bubble solution level window; Built-in handle; Continuous run mode; Easy-clean design; Intermittent mode; Light-up; Low-battery indicator; No-drip design; Rechargeable built-in battery; Remote controlled; Sound/music; Spill-resistant design; Tripod/stand mountable; USB-C charging; Variable speed settings; Weather-resistant; Other
ja: バブルマシン機能: 自動シャボン玉出力; 自動電源オフ; シャボン玉液残量確認窓; ハンドル内蔵; 連続稼働モード; お手入れ簡単なデザイン; 断続モード; ライトアップ; バッテリー残量低下インジケーター; 液だれ防止デザイン; 充電式内蔵バッテリー; リモコン操作; サウンド/音楽; こぼれにくいデザイン; 三脚/スタンド取り付け可能; USB-C充電; 速度調整可能; 耐候性; その他
fi: Kuplakoneen ominaisuudet: Automaattinen kuplien tuotto; Automaattinen virrankatkaisu; Kuplanesteen tason ikkuna; Sisäänrakennettu kahva; Jatkuva käyttötila; Helposti puhdistettava malli; Ajoittainen tila; Valaistu; Alhaisen akun merkkivalo; Tiputtamaton malli; Ladattava sisäänrakennettu akku; Kaukosäätimellä ohjattava; Ääni/musiikki; Roiskumaton malli; Kolmijalkaan/jalustaan kiinnitettävä; USB-C-lataus; Säädettävät nopeusasetukset; Säänkestävä; Muu
bg-BG: Функции на машината за балончета: Автоматично изпускане на балончета; Автоматично изключване; Прозорче за нивото на течността; Вградена дръжка; Режим на непрекъсната работа; Дизайн за лесно почистване; Режим с прекъсване; Светеща; Индикатор за слаба батерия; Дизайн без капене; Презареждаща се вградена батерия; С дистанционно управление; Звук/музика; Дизайн, устойчив на разливане; Възможност за монтиране на статив/стойка; USB-C зареждане; Променливи настройки на скоростта; Устойчива на атмосферни влияния; Друго
pt-BR: Características da máquina de bolhas: Saída automática de bolhas; Desligamento automático; Janela de nível de solução para bolhas; Alça integrada; Modo de execução contínua; Design fácil de limpar; Modo intermitente; Luminoso; Indicador de bateria fraca; Design sem gotejamento; Bateria integrada recarregável; Controlado por controle remoto; Som/música; Design resistente a derramamentos; Montável em tripé/suporte; Carregamento USB-C; Configurações de velocidade variável; Resistente ao clima; Outros
th: คุณสมบัติของเครื่องทำฟองสบู่: พ่นฟองอัตโนมัติ; ปิดเครื่องอัตโนมัติ; ช่องมองระดับน้ำยาสบู่; หูหิ้วในตัว; โหมดทำงานต่อเนื่อง; ทำความสะอาดง่าย; โหมดทำงานเป็นช่วง; มีไฟ; ไฟเตือนแบตเตอรี่อ่อน; ดีไซน์กันหยดเลอะเทอะ; แบตเตอรี่ในตัวแบบชาร์จได้; ควบคุมด้วยรีโมต; มีเสียง/ดนตรี; ดีไซน์กันหก; ติดตั้งบนขาตั้ง/ขาตั้งกล้องได้; ชาร์จผ่าน USB-C; ตั้งค่าความเร็วได้; ทนทานต่อสภาพอากาศ; อื่นๆ
hr-HR: Značajke stroja za puhanje mjehurića: Automatsko ispuštanje mjehurića; Automatsko isključivanje; Prozorčić za razinu otopine za mjehuriće; Ugrađena ručka; Način neprestanog rada; Dizajn za jednostavno čišćenje; Način rada s prekidima; Svjetleće; Indikator slabe baterije; Dizajn bez kapanja; Punjiva ugrađena baterija; Daljinsko upravljanje; Zvuk/glazba; Dizajn otporan na prolijevanje; Mogućnost postavljanja na stativ/stalak; Punjenje putem USB-C priključka; Varijabilne postavke brzine; Otporno na vremenske uvjete; Ostalo
it: Funzionalità della macchina per bolle: Produzione automatica di bolle; Spegnimento automatico; Finestra del livello del liquido per bolle; Maniglia integrata; Modalità di funzionamento continuo; Design facile da pulire; Modalità intermittente; Luminoso; Indicatore di batteria scarica; Design antigoccia; Batteria integrata ricaricabile; Telecomandato; Suono/musica; Design a prova di versamento; Montabile su treppiede/supporto; Ricarica USB-C; Impostazioni di velocità variabili; Resistente alle intemperie; Altro
nb: Funksjoner i boblemaskin: Automatisk bobleproduksjon; Automatisk avstenging; Nivåvindu for boblesåpe; Innebygd håndtak; Kontinuerlig modus; Design som er enkel å rengjøre; Intervallmodus; Lysende; Indikator for lavt batteri; Dryppfri design; Oppladbart innebygd batteri; Fjernstyrt; Lyd/musikk; Sølesikker design; Kan monteres på stativ/støtte; USB-C-lading; Variable hastighetsinnstillinger; Værbestandig; Annet
pt-PT: Características da máquina de bolas de sabão: Saída de bolhas automática; Desligar automático; Janela de nível do líquido para bolhas; Pega integrada; Modo de funcionamento contínuo; Design fácil de limpar; Modo intermitente; Luminoso; Indicador de bateria fraca; Design antipingos; Bateria recarregável integrada; Controlado por comando; Som/música; Design resistente a derrames; Pode ser montado em tripé/suporte; Carregamento por USB-C; Definições de velocidade variável; Resistente a intempéries; Outro
vi: Tính năng của máy thổi bong bóng: Phun bong bóng tự động; Tự động tắt; Cửa sổ báo mức dung dịch xà phòng; Tay cầm tích hợp; Chế độ chạy liên tục; Thiết kế dễ vệ sinh; Chế độ ngắt quãng; Phát sáng; Đèn báo pin yếu; Thiết kế không nhỏ giọt; Pin sạc tích hợp; Điều khiển từ xa; Âm thanh/nhạc; Thiết kế chống tràn; Có thể gắn trên giá ba chân/giá đỡ; Sạc USB-C; Cài đặt tốc độ thay đổi; Chống chịu thời tiết; Khác
pl: Funkcje maszynki do baniek: Automatyczne wypuszczanie baniek; Automatyczne wyłączanie; Wskaźnik poziomu płynu do baniek; Wbudowany uchwyt; Tryb pracy ciągłej; Łatwa w czyszczeniu konstrukcja; Tryb przerywany; Podświetlenie; Wskaźnik niskiego poziomu baterii; Konstrukcja zapobiegająca kapaniu; Wbudowany akumulator; Sterowanie pilotem; Dźwięk/muzyka; Konstrukcja odporna na rozlewanie; Możliwość montażu na statywie/stojaku; Ładowanie przez USB-C; Zmienne ustawienia prędkości; Odporność na warunki atmosferyczne; Inne
zh-CN: 泡泡机特点: 自动出泡; 自动关机; 泡泡液位窗口; 内置手柄; 连续运行模式; 易于清洁设计; 间歇模式; 发光; 低电量指示灯; 防滴漏设计; 内置可充电电池; 遥控; 声音/音乐; 防溢设计; 可安装在三脚架/支架上; USB-C 充电; 可变速设置; 防风雨; 其他
lt-LT: Burbulų pūtiklio ypatybės: Automatinis burbulų pūtimas; Automatinis išsijungimas; Burbulų skysčio lygio langelis; Įmontuota rankena; Nepertraukiamo veikimo režimas; Lengvai valomas dizainas; Pertraukiamas režimas; Šviečiantis; Senkančios baterijos indikatorius; Nelašantis dizainas; Įkraunama įmontuota baterija; Valdomas nuotoliniu būdu; Garsas / muzika; Neišsipilantis dizainas; Tvirtinamas ant trikojo / stovo; USB-C įkrovimas; Kintami greičio nustatymai; Atsparus oro sąlygoms; Kita
sv: Detaljer för bubbelmaskin: Automatiskt bubbelutsläpp; Automatisk avstängning; Nivåfönster för bubbelvätska; Inbyggt handtag; Kontinuerligt driftläge; Lättrengjord design; Intermittent läge; Lysande; Indikator för lågt batteri; Droppfri design; Inbyggt uppladdningsbart batteri; Fjärrstyrd; Ljud/musik; Spilltålig design; Kan monteras på stativ; USB-C-laddning; Variabla hastighetsinställningar; Vädertålig; Övrigt
el: Λειτουργίες μηχανήματος φυσαλίδων: Αυτόματη παραγωγή φουσκών; Αυτόματη απενεργοποίηση; Παράθυρο στάθμης υγρού για φούσκες; Ενσωματωμένη λαβή; Λειτουργία συνεχούς χρήσης; Σχεδιασμός για εύκολο καθάρισμα; Διαλείπουσα λειτουργία; Φωτιζόμενο; Ένδειξη χαμηλής μπαταρίας; Σχεδιασμός που δεν στάζει; Ενσωματωμένη επαναφορτιζόμενη μπαταρία; Τηλεχειριζόμενο; Ήχος/μουσική; Σχεδιασμός κατά των διαρροών; Δυνατότητα τοποθέτησης σε τρίποδο/βάση; Φόρτιση USB-C; Ρυθμίσεις μεταβλητής ταχύτητας; Ανθεκτικό στις καιρικές συνθήκες; Άλλο
de: Merkmale der Seifenblasenmaschine: Automatischer Seifenblasenausstoß; Automatische Abschaltung; Sichtfenster für Seifenblasenlösung; Integrierter Griff; Dauerbetrieb; Leicht zu reinigendes Design; Intervallmodus; Leuchtfunktion; Akkustandsanzeige; Tropffreies Design; Wiederaufladbarer integrierter Akku; Ferngesteuert; Sound/Musik; Auslaufsicheres Design; Stativ-/Ständermontage möglich; USB-C-Aufladung; Variable Geschwindigkeitseinstellungen; Wetterfest; Sonstiges
hu: Buborékfújó gép jellemzői: Automatikus buborékkibocsátás; Automatikus kikapcsolás; Folyadékszintjelző ablak; Beépített fogantyú; Folyamatos üzemmód; Könnyen tisztítható kialakítás; Szakaszos üzemmód; Világítós; Alacsony töltöttség jelző; Cseppmentes kialakítás; Újratölthető beépített akkumulátor; Távirányítós; Hang/zene; Kifolyásgátló kialakítás; Állványra szerelhető; USB-C töltés; Változtatható sebességbeállítás; Időjárásálló; Egyéb
ko: 비눗방울 장난감 기능: 자동 비눗방울 분사; 자동 전원 차단; 비눗방울 용액 잔량 표시 창; 내장형 핸들; 연속 작동 모드; 간편한 세척 디자인; 간헐적 모드; 라이트업; 배터리 부족 표시기; 물방울 맺힘 방지 디자인; 충전식 내장 배터리; 원격 제어; 사운드/음악; 흘림 방지 디자인; 삼각대/스탠드 장착 가능; USB-C 충전; 가변 속도 설정; 내후성; 기타
da: Boblemaskinens funktioner: Automatisk boblemængde; Automatisk slukning; Niveauvindue til sæbeboblevand; Indbygget håndtag; Kontinuerlig drift; Design, der er nemt at rengøre; Intervaltilstand; Lysende; Indikator for lavt batteri; Drypfrit design; Genopladeligt indbygget batteri; Fjernbetjent; Lyd/musik; Spildsikkert design; Kan monteres på stativ/fod; USB-C-opladning; Variabel hastighedsindstilling; Vejrbestandig; Andet
sk-SK: Funkcie stroja na bubliny: Automatický výstup bublín; Automatické vypnutie; Okienko na kontrolu hladiny roztoku na bubliny; Zabudovaná rukoväť; Režim nepretržitého chodu; Dizajn s jednoduchým čistením; Prerušovaný režim; Svietiace; Indikátor slabej batérie; Dizajn bez kvapkania; Nabíjateľná vstavaná batéria; Na diaľkové ovládanie; Zvuk/hudba; Dizajn odolný proti rozliatiu; Možnosť upevnenia na statív/stojan; Nabíjanie cez USB-C; Nastavenie rôznych rýchlostí; Odolné proti poveternostným vplyvom; Iné
es: Funciones de máquinas de burbujas: Salida automática de burbujas; Apagado automático; Ventana de nivel de solución de burbujas; Asa integrada; Modo de funcionamiento continuo; Diseño fácil de limpiar; Modo intermitente; Luminoso; Indicador de batería baja; Diseño antigoteo; Batería integrada recargable; Con control remoto; Sonido/música; Diseño resistente a derrames; Montable en trípode/soporte; Carga por USB-C; Configuración de velocidad variable; Resistente a la intemperie; Otro
ro-RO: Caracteristicile mașinii de baloane de săpun: Ieșire automată baloane; Oprire automată; Fereastră nivel soluție pentru baloane; Mâner încorporat; Mod funcționare continuă; Design ușor de curățat; Mod intermitent; Luminos; Indicator baterie descărcată; Design fără scurgeri; Baterie încorporată reîncărcabilă; Controlat prin telecomandă; Sunet/Muzică; Design rezistent la vărsare; Montabil pe trepied/suport; Încărcare USB-C; Setări de viteză variabilă; Rezistent la intemperii; Altele
fr: Caractéristiques de la machine à bulles: Débit de bulles automatique; Arrêt automatique; Fenêtre de niveau de liquide à bulles; Poignée intégrée; Mode de fonctionnement continu; Conception facile à nettoyer; Mode intermittent; Lumineux; Indicateur de batterie faible; Conception sans goutte; Batterie intégrée rechargeable; Télécommandé; Son/musique; Conception anti-déversement; Montable sur trépied/support; Recharge USB-C; Réglages de vitesse variables; Résistant aux intempéries; Autre
nl: Kenmerken bellenblaasmachine: Automatische bellenproductie; Automatische uitschakeling; Kijkvenster voor bellenblaassop; Ingebouwde handgreep; Continue modus; Eenvoudig te reinigen ontwerp; Intermitterende modus; Lichtgevend; Indicator voor batterij bijna leeg; Druppelvrij ontwerp; Oplaadbare ingebouwde batterij; Met afstandsbediening; Geluid/muziek; Morsbestendig ontwerp; Te monteren op statief/standaard; USB-C opladen; Variabele snelheidsinstellingen; Weerbestendig; Overig